臺灣臺南地方法院民事裁定　　　　　　　99年度重訴字第75號
原　　　告　王為
原　　　告　杜翁瓊燕
前列二人共同
訴訟代理人　施承典律師
前列二人共同
複代理人　　施煜培律師
前列二人共同
被　　　告　王明謙
被　　　告　王明和
被　　　告　王榮達
被　　　告　吳松旺
被　　　告　吳松讚
被　　　告　陳吳金花
被　　　告　楊獻忠
訴訟代理人　楊銘偉
被　　　告　天元宮
法定代理人　孫國河
被　　　告　王明村
被　　　告　王激正
訴訟代理人　王春山
兼訴訟代理
人　　　　　王春本
被　　　告　洪慶鐘
被　　　告　洪宗河
被　　　告　孫老披
被　　　告　林清棋
被　　　告　李陳麗慧
被　　　告　李文裕
被　　　告　李金雪
被　　　告　李金雀
被　　　告　李金梅
前列五人共同
訴訟代理人　許晉壽
被　　　告　王月河
被　　　告　陳學禮
被　　　告　陳莉莉
被　　　告　陳郁雯
被　　　告　楊秋敏
被告與原告間拆屋還地等事件，本院裁定如下：
    主  文
被告應於本裁定送達後10日內，就原告所主張被告對系爭土地係
無權佔用一節提出如附件所載內容之答辯狀正本，並以繕本或影
本直接通知他造。
    理  由
一、按當事人因準備言詞辯論之必要，應以書狀記載其所用之攻
    擊或防禦方法，及對於他造之聲明並攻擊或防禦方法之陳述
    ；又被告於收受訴狀後，如認有答辯必要，應於10日內提出
    答辯狀於法院（應通知他造使為準備之事項，有未記載於答
    辯狀者，當事人應於他造得就該事項進行準備所必要之期間
    內，提出記載該事項之準備書狀於法院），並以繕本或影本
    直接通知他造（如已指定言詞辯論期日者，至遲應於該期日
    10日前為之），此觀之民訴訟法第265條、第267條第1項（
    第2項）（第3項）規定即明。茲限被告於收受本裁定送達後
    10日內，提出答辯狀正本，並以繕本或影本直接通知他造，
    其記載事項詳如附件所示。如被告未為答辯且未於言詞辯論
    其日到場答辯，將可能蒙被認定默認原告之主張。
二、依民事訴訟法第268條第裁定如主文。
中    華    民    國   100    年    3     月    1     日
                  民事第三庭    法  官    何清池
正本係照原本作成。
本件不得抗告。
中    華    民    國   100    年    3     月    2     日
                                書記官  謝明達
附件：
一、被告之答辯狀，應記載下列各款事項：
  （一）答辯之事實及理由。
  （二）證明應證事實所用之證據。如有多數證據者，應全部記
        載之。（關於事實，應分別記載應受判決事項聲明有理
        由之事實、對於他造主張事實之承認與否、抗辯事實及
        與此等事項相關連之事實。應證事實如有多數證據，應
        全部記載。如係人證，應載明證人之姓名、住址、電話
        號碼、訊問事項及與應證事實之關係；如係書證，除已
        提出得引用者外，應先提出影本，原本俟開庭時提出）
        ，並應記載法律關係及法律見解（實務上或學說上）、
        提供相關資料，以利爭點之整理。
  （三）對他造主張之事實及證據為承認與否之陳述；如有爭執
        ，其理由。
二、前開記載方式請以條列方式分段記載。
三、如有委任訴訟代理人而未記載於訴狀者，請載明訴訟代理人
    之姓名及住址，並提出委任狀。
四、所提書狀及書證以繕本或影本直接通知對造時，宜自行保留
    回證，俾利對造就曾否受領前項書狀繕本或影本有爭議時之
    釋明。